最　高　行　政　法　院　裁　定
　　　　　　　　　　　　　94年度裁字第00865號
上　訴　人　甲○○
被 上訴 人　財政部臺灣省中區國稅局
代　表　人　乙○○
上列當事人間因贈與稅事件，上訴人對於中華民國92年11月7日
臺中高等行政法院92年度簡字第97號判決，提起上訴，本院裁定
如下：
　　主  文
上訴駁回。
上訴審訴訟費用由上訴人負擔。
　　理  由
一、按對於適用簡易程序之裁判提起上訴或抗告，須經本院許可
    ，且該許可以訴訟事件所涉及之法律見解具有原則性者為限
    ，行政訴訟法第235條定有明文。所謂法律見解具有原則性
    ，係指該事件所涉及之法律問題意義重大，而有加以闡釋之
    必要而言。例如：對於行政命令是否牴觸法律所為之判斷，
    或就同類事件所表示之法律見解與其他高等行政法院所表示
    之見解互相牴觸者。
二、本件上訴人於民國88年6月8日將其持有統冠石業股份有限公
    司（下稱統冠公司）股份150股，以每股新台幣（下同）10,
    000元價格移轉予其妯娌陳淑瑜，因屬二親等親屬間財產之
    買賣，被上訴人認涉及以贈與論情事，依規定通知其於10日
    內申報贈與稅，上訴人依限申報，被上訴人乃依成交價格核
    定上訴人88年度贈與總額1,500,000元，應納稅額20,000元
    。上訴人循序提起行政訴訟，為原法院92年度簡字第97號判
    決駁回。上訴人不服，提起上訴。
三、上訴意旨略謂：本件為未發行股票之股權信託，與有無發行
    股票究屬二事，被上訴人及原判決卻以上訴人未能提出表彰
    信託財產之股票供核而推定上訴人所舉證據不備，為該判決
    基礎所作之推論依據，顯已法規適用不當。況且移轉客體乃
    為未發行股票之財產權信託，而非有價證券之轉讓，當然不
    受信託法第4條之適用與拘束，而被上訴人與原判決卻以與
    本案不相容之法條作為判決基礎，有適用法規之違法。被上
    訴人所提供之證券交易稅繳款書乃一定型化之格式，記載「
    財政部臺灣省中區國稅局年度證券交易稅一般代徵稅額繳款
    書，『限私人間直接買賣有價證券者使用己』」，該繳款書
    之格式乃被上訴人所定，縱或移轉原因為非買賣者，該繳款
    書並無許上訴人有修改或更正空間。被上訴人及原判決可否
    以此認定本案之移轉原因為「買賣」而據以形成反證，為判
    決之基礎，頗可訾議。且法律並未限制未發行股票之股權移
    轉不能信託，亦未規定未發行股票之股份信託移轉，需完成
    股票發行認證程序且轉換成有價證券後始能依信託法第4條
    第2項規定為信託權利之表彰。被上訴人所為之處分，有法
    令適用不當之違法。又本件既於88年6月8日誤用證券交易稅
    繳款書並以此日為交割日期而誤繳證券交易稅，乃上訴人與
    案外人陳淑瑜之合意，惟依公司法規定，公司股東股權變更
    需向主管機關申請股份有限公司變更登記，並核發變更後之
    公司執照始發生效力，從而本件信託契約書雖訂立於88年7
    月3日，惟係在公司登記程序於88年7月9日完成之前，顯見
    上訴人與案外人陳淑瑜之契約形成是一以貫之，且依有價證
    券之作業程序股票完成交割後須先完納證券交易稅，再憑繳
    款書始能進行股東變更登記並換發新股票。可見，繳稅乃交
    易之初步程序，公司完成變更登記並由主管機關據以公告乃
    契約完成之最終，本件上訴人與案外人於公司完成變更登記
    合法生效前，即契約進行中，共同訂立之信託契約均與程序
    要件吻合而非事後補件，被上訴人執此指摘，顯與事實不符
    。故被上訴人之認事用法有違租稅法定原則，原判決之證據
    取捨及法律見解未具體明確，所採證據理由顯相矛盾，有法
    令不備之判決違法等語。
四、經查原判決以上訴人雖提出信託契約，主張其係基於信託關
    係乃將持股移轉予陳淑瑜，然查此已與當初移轉之原因不相
    符合，況上訴人係於88年6月8日移轉150股股份予其妯娌陳
    淑瑜，而信託契約之作成日期則為88年7月3日，顯見該信託
    契約係事後補作，上訴人倘主張其與林桂香間確屬信託關係
    ，自應提出更具體之證據。再查統冠公司屬股份有限公司之
    組織型態，於83年6月11日核准設立，依當時公司法第161條
    之1規定，公司需於設立登記後3個月內發行股票，故被上訴
    人依信託法第4條第2項規定，函請上訴人提出表彰為信託財
    產之證券或其他文件供核，並非無據。茲上訴人迄未提示系
    爭移轉確屬信託關係之具體證據供被告審核，僅以已依公司
    法規定向主管機關經濟部申請獲准變更股東持股登記，並提
    出公司執照、公司登記事項卡、信託契約書，自難採信，被
    上訴人所為亦無違反誠信原則、比例原則及職權調查主義之
    情事可言，而未採上訴人之主張。上訴人上訴意旨，係就原
    判決上開事實認定及採證方法為爭執，核無所涉法律見解具
    原則性情事，揆諸首揭說明，上訴人提起上訴，不應許可，
    其上訴難謂合法，應予駁回。
五、依行政訴訟法第249條第1項前段、第104條、民事訴訟法第
    78條，裁定如主文。
中    華    民    國    94    年    5     月    12    日
                  第一庭審判長法  官　黃　綠　星
                              法  官  陳　秀　美
                              法  官　蔡　進　田
                              法  官　黃　璽　君
                              法  官　廖　宏　明
以  上  正  本  證  明  與  原  本  無  異
中    華    民    國    94    年    5    月    13     日
　　　　　　　　　　　　　　　書記官　邱　彰　德
